lt-LT: Elektrinio furgono ilgio klasė: Pailginta; L1 (trumpas); L2 (vidutinis); L3 (ilgas); L4 (labai ilgas); Kita
hr-HR: Klasa duljine karoserije električnog kombija: Produženi; L1 (kratki); L2 (srednji); L3 (dugi); L4 (ekstra dugi); Ostalo
cs: Třída podle délky karoserie elektrických dodávek: Prodloužená; L1 (krátká); L2 (střední); L3 (dlouhá); L4 (extra dlouhá); Jiné
zh-CN: 电动货车车身长度等级: 加长款; L1（短款）; L2（中长款）; L3（长款）; L4（加长款）; 其他
nb: Lengdeklasse for elektrisk varebilchassis: Forlenget; L1 (kort); L2 (medium); L3 (lang); L4 (ekstra lang); Annet
pl: Klasa długości nadwozia furgonetki elektrycznej: Przedłużony; L1 (krótki); L2 (średni); L3 (długi); L4 (bardzo długi); Inne
ko: 전기 밴 차체 길이 등급: 익스텐디드; L1(숏바디); L2(미디엄바디); L3(롱바디); L4(엑스트라 롱바디); 기타
da: Længdeklasse for elektrisk varevogn: Forlænget; L1 (kort); L2 (medium); L3 (lang); L4 (ekstra lang); Andet
vi: Phân khúc chiều dài thân xe tải van điện: Kéo dài; L1 (ngắn); L2 (trung bình); L3 (dài); L4 (rất dài); Khác
sl-SI: Razred dolžine karoserije električnega kombija: Podaljšan; L1 (kratek); L2 (srednji); L3 (dolg); L4 (zelo dolg); Drugo
el: Κατηγορία μήκους αμαξώματος ηλεκτρικού van: Εκτεταμένο; L1 (κοντό); L2 (μεσαίο); L3 (μακρύ); L4 (πολύ μακρύ); Άλλο
bg-BG: Клас дължина на каросерията на електрически ван: Удължена; L1 (къса); L2 (средна); L3 (дълга); L4 (много дълга); Други
tr: Elektrikli van kasa uzunluk sınıfı: Uzatılmış; L1 (kısa); L2 (orta); L3 (uzun); L4 (ekstra uzun); Diğer
zh-TW: 電動廂型車車身長度等級: 加長型; L1 (短); L2 (中); L3 (長); L4 (特長); 其他
fi: Sähkökäyttöisen pakettiauton rungon pituusluokka: Pidennetty; L1 (lyhyt); L2 (keskipitkä); L3 (pitkä); L4 (erikoispitkä); Muu
it: Classe di lunghezza della carrozzeria del furgone elettrico: Esteso; L1 (corto); L2 (medio); L3 (lungo); L4 (extra lungo); Altro
pt-PT: Classe de comprimento da carroçaria das carrinhas elétricas: Alongado; L1 (curto); L2 (médio); L3 (longo); L4 (extralongo); Outro
ja: 電気バン車体長クラス: 拡張; L1 (ショート); L2 (ミディアム); L3 (ロング); L4 (エクストラロング); その他
es: Clase de longitudes de carrocería de furgonetas eléctricas: Extendido; L1 (corto); L2 (mediano); L3 (largo); L4 (extralargo); Otro
pt-BR: Classe de comprimento da carroceria de vans elétricas: Estendida; L1 (curta); L2 (média); L3 (longa); L4 (extralonga); Outro
de: Elektrotransporter-Längenklasse: Erweitert; L1 (kurz); L2 (mittel); L3 (lang); L4 (extra lang); Sonstige
hu: Elektromos furgon karosszéria hossz-kategória: Meghosszabbított; L1 (rövid); L2 (közepes); L3 (hosszú); L4 (extra hosszú); Egyéb
th: ประเภทความยาวตัวถังรถตู้ไฟฟ้า: ขยาย; L1 (สั้น); L2 (กลาง); L3 (ยาว); L4 (ยาวพิเศษ); อื่นๆ
sk-SK: Trieda dĺžky karosérie elektrickej dodávky: Predĺžená; L1 (krátka); L2 (stredná); L3 (dlhá); L4 (mimoriadne dlhá); Iné
en: Electric van body length class: Extended; L1 (short); L2 (medium); L3 (long); L4 (extra long); Other
ru: Класс длины кузова электрического фургона: Удлиненный; L1 (короткий); L2 (средний); L3 (длинный); L4 (сверхдлинный); Другое
fr: Catégorie de longueur de carrosserie des fourgons électriques: Allongé; L1 (court); L2 (moyen); L3 (long); L4 (très long); Autre
ro-RO: Clasa lungimii caroseriei furgonetei electrice: Extinsă; L1 (scurtă); L2 (medie); L3 (lungă); L4 (extra lungă); Altele
nl: Lengteklasse carrosserie elektrische bestelwagen: Verlengd; L1 (kort); L2 (middellang); L3 (lang); L4 (extra lang); Overige
sv: Elskåpbil – längdklass för kaross: Förlängd; L1 (kort); L2 (medium); L3 (lång); L4 (extra lång); Övrigt